臺灣高雄地方法院刑事判決
111年度易字第45號
                                      111年度訴字第145號
公  訴  人  臺灣高雄地方檢察署檢察官
被      告  吳培君



上列被告因詐欺案件，由檢察官提起公訴（110年度偵字第21000
號）及追加起訴（110年度偵字第19050、19632號），本院合併
審理，因被告就被訴事實為有罪之陳述，經本院告知簡式審判程
序之旨，並聽取被告與公訴人之意見後，裁定依簡式審判程序審
理，判決如下：
    主  文
乙○○犯如附表一所示之參拾參罪，各處如附表二宣告刑欄所示之
刑及沒收。不得易科罰金之有期徒刑部分，應執行有期徒刑貳年
拾月。得易科罰金之有期徒刑部分，應執行有期徒刑玖月，如易
科罰金，以新臺幣壹仟元折算壹日。         　 
    事  實
一、乙○○明知其並無相關商品可資出售，亦無履約之真意，竟分
    別基於以網際網路對公眾散布詐欺取財、詐欺取財之犯意，
    分別於附表一所示之詐欺時間，為如附表一所示之詐術，致
    寅○○、未○○、庚○○、辰○○、丑○○、戌○○、卯○○、壬○○、地○○
    、戊○○、酉○○、丁○○、亥○○、天○○、午○○、子○○、己○○、宇
    ○○、辛○○、癸○○、巳○○、申○○、王ＯＯ（下稱寅○○等23人）陷
    於錯誤，誤信乙○○有販售或代購如附表一所示商品之真意，
    遂同意交易，並匯款至乙○○所有之第一商業銀行帳號000000
    00000號帳戶（下稱本案帳戶），或乙○○指示之甲○○所有之
    第一商業銀行帳號00000000000號帳戶。嗣因乙○○遲未於約
    定時間交付商品並以各式理由搪塞，寅○○等23人始悉受騙，
    報警處理而循線查悉上情。
二、案經寅○○訴由臺中市政府警察局第六分局、未○○訴由高雄市
    政府警察局三民一分局、庚○○訴由臺北市政府警察局大同分
    局、辰○○、己○○訴由高雄市政府警察局三民第二分局、丑○○
    、壬○○訴由新北市政府警察局三峽分局、戌○○、酉○○、丁○○
    訴由新北市政府警察局新店分局、郭ＯＯ訴由雲林縣警察局斗
    六分局、地○○訴由臺南市政府警察局新營分局、戊○○訴由桃
    園市政府警察局蘆竹分局、亥○○訴由基隆市警察局第一分局
    、天○○、癸○○訴由新北市政府警察局土城分局、子○○訴由臺
    北市政府警察局內湖分局、宇○○訴由新竹縣政府警察局竹北
    分局、辛○○訴由新北市政府警察局板橋分局、巳○○訴由新北
    市政府警察局蘆洲分局、申○○訴由新竹市警察局第二分局、
    王ＯＯ訴由臺中市政府警察局太平分局報告臺灣高雄地方檢察
    署檢察官起訴及追加起訴。
    理  由
一、本件被告乙○○所犯均非死刑、無期徒刑、最輕本刑為3年以
    上有期徒刑之罪或高等法院管轄之第一審案件，其於本院準
    備程序進行中就被訴事實為有罪之陳述，經告知簡式審判程
    序之旨，並聽取檢察官、被告之意見後，本院合議庭裁定由
    受命法官獨任行簡式審判程序。又因改行簡式審判程序之故
    ，依刑事訴訟法第159條第2項之規定，本件並無同法第159
    條第1項傳聞法則之限制。
二、得心證之理由：
  ㈠上開事實，業據被告於本院審理時坦承不諱（見本院111年度
    訴字第145號卷【下稱本院卷】第132-136、556、572頁），
    核與證人即告訴人寅○○（見高雄市政府警察局苓雅分局高市
    警苓分偵字第11071898000號卷【下稱警一卷】第11-15頁）
    、陳明祥（見高雄市政府警察局苓雅分局高市警苓分偵字第
    11071023300號卷【下稱警二卷】第63-65頁）、庚○○（見警
    二卷第109-110頁）、辰○○（見警二卷第131-133頁）、丑○○
    （見警二卷第173-175頁、本院卷第488頁）、戌○○（見警二
    卷第187-195頁）、郭ＯＯ（見警二卷第211-213頁）、壬○○（
    見警二卷第243-244頁）、地○○（見警二卷第263-265頁）、
    戊○○（見警二卷第325-326頁）、酉○○（見警二卷第363-367
    頁）、丁○○（見警二卷第417-418頁、本院卷第488頁）、亥
    ○○（見警二卷第443-444頁）、天○○（見警二卷第485-487頁
    、本院卷第488頁）、子○○（見警二卷第599-602頁）、己○○
    （見警二卷第617-620頁）、宇○○（見警二卷第637-640頁）
    、辛○○（見警二卷第653-657頁）、癸○○（見警二卷第685-6
    86頁）、巳○○（見警二卷第731-734頁）、申○○（見警二卷
    第777-779頁）、王ＯＯ（見高雄市政府警察局苓雅分局高市
    警苓分偵字第11072350800號卷【下稱警三卷】第5-7頁）、
    證人即被害人午○○（見警二卷第573-577頁）之證述相符，
    並有本案帳戶交易明細資料（見警一卷第31-53頁）、臉書
    貼文截圖、對話紀錄、網路交易明細、存摺交易明細、內政
    部警政署反詐騙諮詢專線紀錄表、臺中市政府警察局第六分
    局西屯派出所受理詐騙帳戶通報警示簡便格式表、金融機構
    聯防機制通報單、臺中市政府警察局第六分局西屯派出所受
    理各類案件紀錄表（附表一編號1，見警一卷第17-25、37、
    45、61-67頁）、對話紀錄、臉書貼文截圖、交易明細、高
    雄市政府警察局三民第一分局三民派出所受理各類案件紀錄
    表、內政部警政署反詐騙諮詢專線紀錄表、高雄市政府警察
    局三民第一分局三民派出所所受理詐騙帳戶通報警示簡便格
    式表、金融機構聯防機制通報單（附表一編號2，見警二卷
    第67-87、93-105頁、本院卷第143-159頁）、匯款明細、對
    話紀錄、臉書貼文截圖、內政部警政署反詐騙諮詢專線紀錄
    表、金融機構聯防機制通報單、臺北市政府警察局大同分局
    寧夏路派出所受理詐騙帳戶通報警示簡便格式表（附表一編
    號3，見警二卷第111-127頁、本院卷第297-315頁）、銀行
    交易明細、高雄市政府警察局三民第二分局鼎金派出所受理
    案件證明單、內政部警政署反詐騙諮詢專線紀錄表、高雄市
    政府警察局三民第二分局鼎金派出所受理詐騙帳戶通報警示
    簡便格式表（附表一編號4，見警二卷第139-162、165-171
    頁）、臉書貼文截圖、交易明細、對話紀錄、內政部警政署
    反詐騙諮詢專線紀錄表、新北市政府警察局三峽分局三峽派
    出所受理詐騙帳戶通報警示簡便格式表、金融機構聯防機制
    通報單（附表一編號5，見本院卷第317-342頁、警二卷第18
    1-185頁）、對話紀錄、臉書貼文截圖、內政部警政署反詐
    騙諮詢專線紀錄表、新北市政府警察局新店分局江陵派出所
    受理詐騙帳戶通報警示簡便格式表（附表一編號6，見警二
    卷第197-207頁、本院卷第93-103頁）、對話紀錄、匯款明
    細、臉書貼文留言截圖、內政部警政署反詐騙諮詢專線紀錄
    表、雲林縣警察局斗六分局斗六派出所受理詐騙帳戶通報警
    示簡便格式表、金融機構聯防機制通報單（附表一編號7，
    見警二卷第215-239頁）、對話紀錄、匯款資料、內政部警
    政署反詐騙諮詢專線紀錄表、新北市政府警察局三峽分局鳳
    鳴派出所受理詐騙帳戶通報警示簡便格式表、金融機構聯防
    機制通報單（附表一編號8，見警二卷第245-259頁、本院卷
    第351-355頁）、對話紀錄、匯款明細、臉書貼文截圖、內
    政部警政署反詐騙諮詢專線紀錄表、臺南市政府警察局新營
    分局民治派出所受理詐騙帳戶通報警示簡便格式表、金融機
    構聯防機制通報單（附表一編號9，見警二卷第267-311、31
    5、319-323頁）、對話紀錄、匯款明細、戊○○之貼文截圖、
    桃園市政府警察局蘆竹分局南竹派出所受理各類案件紀錄表
    、金融機構聯防機制通報單、內政部警政署反詐騙諮詢專線
    紀錄表、桃園市政府警察局蘆竹分局南竹派出所受理詐騙帳
    戶通報警示簡便格式表（附表一編號10，見警二卷第327-35
    7頁、本院卷第377頁）、對話紀錄、匯款明細、臉書貼文截
    圖、內政部警政署反詐騙諮詢專線紀錄表、金融機構聯防機
    制通報單、新北市政府警察局新店分局碧潭派出所受理詐騙
    帳戶通報警示簡便格式表（附表一編號11，見警二卷第369-
    413頁）、匯款明細、臉書貼文截圖、對話紀錄、內政部警
    政署反詐騙諮詢專線紀錄表（附表一編號12，見警二卷第41
    9-439頁）、臉書貼文截圖、對話紀錄、帳戶交易明細、基
    隆市警察局第一分局南榮路派出所受理詐騙帳戶通報警示簡
    便格式表、內政部警政署反詐騙諮詢專線紀錄表、金融機構
    聯防機制通報單（附表一編號13，見警二卷第445-483頁）
    、匯款明細、對話紀錄、內政部警政署反詐騙諮詢專線紀錄
    表、新北市政府警察局土城分局頂埔派出所受理詐騙帳戶通
    報警示簡便格式表、金融機構聯防機制通報單(附表一編號1
    4，見警二卷第489-571頁）、對話紀錄、存摺交易明細、內
    政部警政署反詐騙諮詢專線紀錄表、金融機構聯防機制通報
    單、臺中市政府警察局豐原分局合作派出所受理詐騙帳戶通
    報警示簡便格式表（附表一編號15，見警二卷第579-597頁
    ）、對話紀錄、交易明細、內政部警政署反詐騙諮詢專線紀
    錄表、金融機構聯防機制通報單、臺北市政府警察局內湖分
    局東湖派出所受理詐騙帳戶通報警示簡便格式表（附表一編
    號16，見警二卷第603-611頁）、對話紀錄、網路交易明細
    、臉書貼文截圖、內政部警政署反詐騙諮詢專線紀錄表、高
    雄市政府警察局三民第二分局覺民派出所受理詐騙帳戶通報
    警示簡便格式表、金融機構聯防機制通報單、高雄市政府警
    察局三民第二分局覺民派出所受理各類案件紀錄表（附表一
    編號17，見警二卷第621-625、629-631、635頁）、臉書貼
    文截圖、對話紀錄、網路交易明細、內政部警政署反詐騙諮
    詢專線紀錄表、新竹縣政府警察局竹北分局三民派出所受理
    詐騙帳戶通報警示簡便格式表、金融機構聯防機制通報單（
    附表一編號18，見警二卷第641-651頁）、交易明細、臉書
    貼文截圖、對話紀錄、內政部警政署反詐騙諮詢專線紀錄表
    、新北市政府警察局板橋分局大觀派出所受理詐騙帳戶通報
    警示簡便格式表、金融機構聯防機制通報單（附表一編號19
    ，見警二卷第659-683頁、本院卷第361-374頁）、臉書貼文
    及留言截圖、對話紀錄、網路銀行交易明細、內政部警政署
    反詐騙諮詢專線紀錄表、新北市政府警察局土城分局土城派
    出所受理詐騙帳戶通報警示簡便格式表、金融機構聯防機制
    通報單（附表一編號20，見警二卷687-729頁）、臉書貼文
    截圖、匯款明細、對話紀錄、內政部警政署反詐騙諮詢專線
    紀錄表、新北市政府警察局蘆洲分局成州派出所受理詐騙帳
    戶通報警示簡便格式表、金融機構聯防機制通報單（附表一
    編號21，見警二卷第735-773頁、本院卷519-533頁）、對話
    紀錄、網路銀行交易明細、臉書貼文截圖、內政部警政署反
    詐騙諮詢專線紀錄表、新竹市警察局第二分局東勢派出所受
    理詐騙帳戶通報警示簡便格式表、金融機構聯防機制通報單
    （附表一編號22，見警二卷第781-807頁、本院卷第161-173
    頁）、帳戶交易明細、對話紀錄、臺中市政府警察局太平分
    局太平派出所受理各類案件紀錄表、受理詐騙帳戶通報警示
    簡便格式表、內政部警政署反詐騙諮詢專線紀錄表、金融機
    構聯防機制通報單（附表一編號23，見警三卷第9-33頁）在
    卷可佐。足認被告上開任意性自白與事實相符，應堪採信。
　㈡追加起訴書應更正及補充部分：
　⒈附表一編號13「轉帳時間」部分，追加起訴書雖記載民國「1
    09年11月29日」，然與證人即告訴人亥○○於警詢證稱其係於
    109年11月30日轉帳等語（見警二卷第443頁）不符，本院參
    以告訴人亥○○提出之存摺交易明細（見警二卷第473頁），
    確認轉帳時間應為「109年11月30日」，追加起訴書此部分
    係屬誤載，應予更正。
　⒉附表一編號14部分：
　⑴告訴人天○○於109年3月9日17時28分許轉帳至本案帳戶之金額
    雖為新臺幣（下同）4,410元、於109年4月10日11時44分許
    轉帳至本案帳戶之金額雖為1,500元，然依證人即告訴人天○○於警詢證稱：匯款4,410元那次，我有拿到雷瓶蓋1個及拿
    破崙寵物立牌1個，只損失2,150元。匯款1,500元那次，我
    有拿到天郎星CG立牌，只損失1,240元等語（見警二卷第485
    頁），故應將告訴人天○○上揭二次受詐騙之金額分別更正為
    2,150元、1,240元。
　⑵另查，證人天○○於警詢證稱：我向乙○○買東西，她要求我匯
    款給甲○○，故我於109年8月16日16時20分許轉帳3,200元給
    甲○○、於109年9月11日13時52分許轉帳1,500元給甲○○、於1
    09年10月9日15時27分許轉帳3,990元給甲○○，其中1,500元
    是補足109年9月11日向乙○○買東西的錢等語（見警二卷第48
    6頁），經本院核對告訴人天○○與被告之對話紀錄（見警二
    卷第543、545、561頁），足認被告確實有要求告訴人天○○
    於109年8月16日將購買商品之價金3,200元轉帳給甲○○乙節
    ，而此部分與追加起訴之部分有一罪關係，追加起訴書未記
    載此筆轉帳金額，應屬漏載，爰予以補充；至告訴人天○○上
    揭陳稱之109年9月11日及109年10月9日部分，因遍查卷內並
    無補強證據，故本院無以認定此部分事實，附此敘明。　
　⒊附表一編號22部分，告訴人申○○雖有請友人於109年5月20日1
    4時3分許轉帳500元至本案帳戶，然依證人即告訴人申○○於
    警詢證稱：這次匯款是我請朋友幫忙匯款，我的部分只有25
    0元，另外250元部分是我朋友向乙○○買的，乙○○已經退回25
    0元給我朋友等語（見警二卷第778頁），故將告訴人申○○受
    詐騙之金額更正為250元。　　　　
　㈢綜上所述，本案事證明確，被告犯行均堪認定，應依法論科
    。　　
三、論罪科刑：
  ㈠按刑法第339條之4第1項第3款加重事由之立法理由說明可知
    ，該款之加重詐欺罪，係以對不特定多數之公眾散布詐欺訊
    息為要件。行為人若係基於詐欺不特定民眾之犯意，利用網
    際網路等傳播工具，刊登虛偽不實之廣告，以招徠民眾，遂
    行詐騙；縱行為人尚須對受廣告引誘而來之被害人，續行施
    用詐術，始能使之交付財物，仍係直接以網際網路等傳播工
    具向公眾散布詐欺訊息，無礙成立加重詐欺罪。易言之，倘
    行為人有以上開傳播工具，對於不特定人或多數人散布不實
    訊息，以招徠民眾，進而遂行詐欺行為，即已具備上開加重
    詐欺罪之構成要件（最高法院108年度台上字第1069號判決
    參照）。經查，被告所為如附表一編號1-1、2-1、2-2、3、
    5-1、5-2、6-1、6-2、6-4、7、8、9、11、12、13、16、17
    -1、18、19、20、21-1、21-2、21-3、22-2，於社群軟體Fa
    cebook（下稱臉書）社團內以帳號「乙○○」張貼代購、販賣
    相關商品及於通訊軟體LINE（下稱LINE）群組內表示可代購
    相關商品之犯行，係在不特定多數人均可自由瀏覽之公開平
    台上刊登不實之訊息、在群組內多數人得以共見共聞之狀況
    表示不實之訊息，並藉以施用詐術，詐騙附表一1-3、5-9、
    11-13、16-22所示之人，屬利用網際網路對公眾散布以遂行
    其詐欺行為，自該當於刑法第339條之4第1項第3款之加重要
    件。另被告就附表一編號1-2、4、6-3、10、14、15、17-2
    、22-1所為，均係犯刑法第339條第1項詐欺取財罪，追加起
    訴書固主張被告此部分均係犯刑法第339條之4第1項第3款以
    網際網路對公眾散布而犯詐欺取財罪嫌等語，然查，上揭部
    分所示告訴人、被害人均係透過他人介紹或主動於網路上詢
    問被告聯繫後，始約定交易細節乙情，業據證人寅○○（見警
    一卷第13頁）、辰○○（見警二卷第131頁、本院卷第133頁）
    、戌○○（見警二卷第189頁）、戊○○（見警二卷第325-326頁
    、本院卷第488頁）、天○○（見警二卷第485-486頁、本院卷
    第488頁）、午○○（見警二卷第573-575頁、本院卷第135頁
    ）、己○○（見警二卷第618-619頁）、申○○（見警二卷第777
    -778頁）證稱在卷，復參被告於本院審理中亦陳稱此部分其
    沒有主動貼文或是忘記有無貼文等語（見本院卷第133-136
    頁），另遍查全卷，並無被告於如附表一編號1-2、4、6-3
    、10、15、17-2、22-1所示時間有張貼對公眾散布販售、代
    購商品訊息之任何資料可資佐證（附表一編號14雖有貼文，
    但證人天○○稱係於其先與被告私訊購買商品細節後，被告方
    有貼文等語，見本院卷第488頁），是以，尚難遽認被告上
    開部分係以網際網路對公眾散布之方式犯詐欺取財罪，是認
    追加起訴書此部分容有誤會，惟其基本社會事實相同，本院
    自得審理，並變更起訴法條。
  ㈡核被告如附表一編號1-1、2-1、2-2、3、5-1、5-2、6-1、6-
    2、6-4、7、8、9、11、12、13、16、17-1、18、19、20、2
    1-1、21-2、21-3、22-2所為，均係犯刑法第339條之4第1項
    第3款之以網際網路對公眾散布而犯詐欺取財罪；如附表一
    編號1-2、4、6-3、10、14、15、17-2、22-1、23所為，均
    係犯刑法第339條第1項之詐欺取財罪，並就附表一編號1-2
    、4、6-3、10、14、15、17-2、22-1部分變更起訴法條。又
    被告詐得如附表一編號3、4、7、14、19、21-2、22-1所示
    告訴人各多次匯款至本案帳戶（或被告指定之帳戶），分別
    均係利用各告訴人誤信被告之同一機會，於密切接近之時間
    內所為，且分別侵害各告訴人之同一法益，依一般社會健全
    觀念，難以強行分開，於刑法評價上，應視為數個舉動之接
    續實行，合為包括之一行為予以評價，自應分別論以接續犯
    之一罪。被告利用如附表一編號14所示不知情之甲○○帳戶提
    供匯款帳號之部分，屬間接正犯。被告所犯附表一所示共33
    罪，犯意各別，行為互殊，應分論併罰。而追加起訴書雖認
    被告詐欺附表一編號1、2、5、6、17、21、22所示之告訴人
    均屬接續犯一罪，然上揭告訴人係看到被告於不同時間在臉
    書社團刊登之不同貼文、或於LINE群組為不實訊息、或另以
    私訊方式為不實訊息而分別陷於錯誤進而轉帳附表一所示金
    額至本案帳戶，堪認被告係分別於不同時間對渠等施以不同
    之詐術，故應認為數罪，於此敘明。
  ㈢另查，附表一編號7告訴人郭ＯＯ於本案發生時為未滿18歲之少
    年，惟被告於本院準備程序時陳稱其不知道告訴人郭ＯＯ未成
    年等語（見本院卷第133頁），本院參以被告與告訴人郭ＯＯ
    之對話紀錄，可知當時被告與告訴人郭ＯＯ並未談及年紀之相
    關話題，而被告係因本案方接觸告訴人郭ＯＯ，先前並不認識
    告訴人郭ＯＯ，是認被告上揭陳述難認全然無可憑，且卷內並
    無積極證據足認被告知悉告訴人郭ＯＯ為少年後仍故意對之犯
    罪，故無兒童及少年福利與權益保障法第112條第1項加重其
    刑之適用，併此敘明。　　
  ㈣爰以行為人之責任為基礎，審酌被告正值青壯，不思循正當
    管道獲取財物，竟任意對他人為詐欺取財犯行，對他人財產
    權益毫不尊重，價值觀念顯然嚴重偏差，所為實應非難。念
    其犯後尚能坦承犯行，雖於本院審理時與部分告訴人和解、
    調解成立（有和解書、本院111年度雄司附民移調字第450號
    調解筆錄可稽，見本院卷第91、277-279頁），但迄本院言
    詞辯論終結時，均未依本院之調解筆錄為給付（經被告陳稱
    在卷，見本院卷第612頁），兼衡被告自陳大學肄業之智識
    程度、現任保全工作，每月收入約2萬多元之經濟狀況、前
    科素行（詳卷附臺灣高等法院被告前案紀錄表），暨其各次
    犯行之手段、獲得之利益、造成各告訴人、被害人所生損害
    等一切情狀，分別量處如附表二宣告刑欄所示之刑，並就得
    易科罰金之罪諭知易科罰金之折算標準。
  ㈤又依被告犯罪行為及實質侵害法益之質與量，如以實質累加
    之方式定應執行刑，其刑度將超過其行為之不法內涵，有違
    罪責相當性原則，故於定應執行刑時，應隨刑度增加而生加
    乘效果，而非以等比方式增加，以隨罪數增加遞減刑罰之方
    式，已足以評價其行為之不法，爰分別就得易科罰金之罪及
    不得易科罰金之罪之各刑中最長刑以上，分別定其應執行刑
    如主文所示。
四、沒收部分：
    按犯罪所得，屬於犯罪行為人者，沒收之。但有特別規定者
    ，依其規定；前2項之沒收，於全部或一部不能沒收或不宜
    執行沒收時，追徵其價額，刑法第38條之1第1項、第3項復
    有規定。本件被告之犯罪所得即如附表一編號1至23所示各
    次犯行告訴人、被害人所轉帳之款項。除附表一標號6部分
    ，被告已償還4,800元（業經告訴人戌○○陳稱在卷，見本院1
    11年度審訴字第3號卷第105頁，並有和解書可稽，見本院卷
    第91頁），應予扣除（本院依照轉帳順序扣除）、附表一編
    號9部分，被告已償還564元（業經告訴人地○○陳稱在卷，見
    本院卷第488頁），應予扣除，除此之外，卷內均無被告已
    實際返還或賠償之事證，均應依刑法第38條之1第1項前段、
    第3項規定，宣告沒收，並於全部或一部不能沒收或不宜執
    行沒收時，追徵其價額。　　
據上論斷，應依刑事訴訟法第299條第1項前段、第300條，判決
如主文。
本案經檢察官鄭舒倪提起公訴，檢察官呂建興追加起訴，檢察官
郭麗娟到庭執行職務。
中　　華　　民　　國　　111 　年　　9 　　月　　15　　日
                  刑事第十庭    法　官  蔣文萱
以上正本證明與原本無異。
如不服本判決應於收受判決後20日內向本院提出上訴書狀，並應
敘述具體理由。其未敘述上訴理由者，應於上訴期間屆滿後20日
內向本院補提理由書(均須按他造當事人之人數附繕本)「切勿逕
送上級法院」。
中　　華　　民　　國　　111 　年　　9 　　月　　15　　日
                                書記官  廖佳玲
　　　　　　　　　　　　　　　　
附表一：
編 號 告訴人 詐騙方式 轉帳時間 金額  1-1 寅○○ 乙○○於109年6月8日前某時，在臉書社團發文佯稱可代購「數碼寶貝Last evolution絆」（藍光DVD），致寅○○陷於錯誤，於右列時間轉帳右列金額至本案帳戶。 109年6月8日13時44分許 3,234元 1-2  乙○○於109年7月21日向寅○○佯稱可為之代購「數碼寶貝Last evolution聲光機」（模型），致寅○○陷於錯誤，於右列時間轉帳右列金額至本案帳戶。 109年7月22日22時23分許 3,900元 2-1 未○○ 乙○○於109年6月20日某時，在臉書社團發文佯稱可代購「數碼寶貝劇場版-絆-原聲帶音樂盤」，致未○○陷於錯誤，於右列時間轉帳右列金額至本案帳戶。 109年6月20日22時11分許 1,000元 2-2  乙○○於110年1月30日某時，在臉書社團發文佯稱可代購「完全版神聖計劃遊戲」，致未○○陷於錯誤，於右列時間轉帳右列金額至本案帳戶。 110年2月6日15時13分許 3,040元 3 庚○○ 乙○○於109年7月7日某時，在臉書社團發文佯稱可代購「數碼寶貝周邊商品」，致庚○○陷於錯誤，接續於右列時轉帳右列金額至本案帳戶。 109年7月8日19時28分許 1,304元    109年7月10日9時5分許 6,177元 4 辰○○ 乙○○於109年5月起，以臉書私訊方式向辰○○佯稱可請其日本表姐幫忙代購日本的遊戲周邊、書籍、食品、水、明信片、合照等商品，致辰○○陷於錯誤，接續於右列時間轉帳右列金額至本案帳戶。 109年5月13日 3,500元    109年5月19日 5,000元    109年5月27日 1,690元    109年5月29日 3,600元    109年7月9日 12,720元    109年7月22日 5,000元    109年7月23日 6,255元    109年8月5日 7,652元    109年8月13日 6,725元    109年8月19日 6,720元    109年9月2日 20,630元    109年9月7日 13,560元    109年9月18日 18,080元    109年9月26日 3,000元    109年10月2日 11,518元    109年10月11日 3,960元    109年10月16日 8,848元    109年10月22日 13,000元    109年10月22日 6,896元    109年10月28日 17,888元    109年11月5日 8,000元    109年11月10日 5,616元    109年11月13日 10,000元    109年11月19日 8,900元    109年11月21日 23,783元    109年12月1日 3,000元    109年12月4日 9,000元    109年12月4日 3,000元    109年12月8日 3,400元    109年12月10日 10,000元    109年12月17日 34,600元    109年12月30日 4,200元 5-1 丑○○ 乙○○於109年6月20日某時，在臉書社團發文佯稱可代購「數碼寶貝劇場版-絆-原聲帶音樂盤」商品，致丑○○陷於錯誤，於右列時間轉帳右列金額至本案帳戶。 109年6月21日19時3分許 1,000元 5-2  乙○○於109年9月12日某時，在臉書社團發文佯稱可代購「BD豪華版DVD」商品，致丑○○陷於錯誤，於右列時間轉帳右列金額至本案帳戶。 109年9月14日14時 3,500元 6-1 戌○○ 乙○○於109年6月20日某時，在臉書社團發文佯稱可代購「數碼寶貝劇場版-絆-原聲帶音樂盤」商品，致戌○○陷於錯誤，於右列時間轉帳右列金額至本案帳戶。 109年6月21日20時28分許 1,000元 6-2  乙○○於109年7月9日某時，在LINE群組內表示可以幫忙代購限定商店商品，致戌○○陷於錯誤，於右列時間轉帳右列金額至本案帳戶。 109年7月11日16時40分許 1,524元 6-3  乙○○於109年7月31日，以臉書私訊方式向戌○○佯稱可幫忙代購手鍊，致戌○○陷於錯誤，於右列時間轉帳右列金額至本案帳戶。 109年7月31日20時48分許 1,900元 6-4  乙○○於110年1月10日某時，在臉書社團發文佯稱要販售現貨商品，致戌○○陷於錯誤，於右列時間轉帳右列金額至本案帳戶。 110年1月10日22時56分許 400元 7 郭ＯＯ 乙○○於109年10月5日前某日，在臉書社團發文佯稱販賣「美男吸血鬼」商品，致郭ＯＯ陷於錯誤，接續於右列時間轉帳右列金額至本案帳戶。 109年10月7日19時32分許 310元    110年1月30日21時6分許 1,150元 8 壬○○  乙○○於109年6月20日某時，在臉書社團發文佯稱可代購「數碼寶貝劇場版-絆-原聲帶音樂盤」商品，致壬○○陷於錯誤，於右列時間轉帳右列金額至本案帳戶。 110年6月21日10時42分許 1,000元 9 地○○  乙○○於109年6月8日某時，在臉書社團發文佯稱可代購「數碼寶貝Last evolution絆」（藍光DVD）商品，致地○○陷於錯誤，於右列時間轉帳右列金額至本案帳戶。 110年6月8日13時27分許 3,564元 10 戊○○  戊○○於109年9月25日某時，在臉書社團發文表示要收購手鍊，乙○○以私訊方式向戊○○佯稱其有手鍊可出售，致戊○○陷於錯誤，於右列時間轉帳右列金額至本案帳戶。 109年9月29日20時26分許 1,900元 11 酉○○  乙○○於109年6月20日某時，在臉書社團發文佯稱可代購「數碼寶貝劇場版-絆-原聲帶音樂盤」，致酉○○陷於錯誤，於右列時間轉帳右列金額至本案帳戶。 109年6月21日0時23分許 1,000元 12 丁○○  乙○○於109年6月20日某時，在臉書社團發文佯稱可代購「數碼寶貝劇場版-絆-原聲帶音樂盤」，致丁○○陷於錯誤，於右列時間轉帳右列金額至本案帳戶。 109年6月21日6時45分許 1,000元 13 亥○○  乙○○於109年11月29日某時，在臉書社團發文佯稱可出售數碼寶貝吊飾，致亥○○陷於錯誤，於右列時間轉帳右列金額至本案帳戶。 109年11月29日 （起訴書誤載為29日，應予更正） 300元 14 天○○  乙○○於109年3月9日前某日，與天○○陸續以私訊方式，對之佯稱有出售相關商品，致天○○陷於錯誤，接續於右列時間轉帳右列金額至本案帳戶及乙○○指定之甲○○所有之第一商業銀行帳號00000000000號帳戶。  109年3月9日17時28分許 （部分有出貨，故遭詐騙金額為2,150元） 4,410元    109年4月10日11時44分許 （部分有出貨，故遭詐騙金額為1,240元） 1,500元    109年4月25日22時56分許 2,785元    109年5月14日17時24分許 2,200元    109年5月18日17時51分許 3,600元    109年6月17日12時30分許 6,154元    109年7月1日15時23分許 2,090元    109年7月6日20時44分許 900元    109年7月25日22時58分許 1,900元    109年8月16日16時20分許 （追加起訴書漏載，應予補充） 3,200元     109年12月27日19時54分許 2,700元    110年2月14日0時34分許 400元 15 午○○ (被害人) 午○○於110年1月30日前某日，在臉書留言表示想要購買「數碼寶貝對打機」，乙○○於110年1月30日以私訊方式向午○○佯稱可出售數碼寶貝對打機，致午○○陷於錯誤，於右列時間轉帳右列金額至本案帳戶。 110年1月30日18時18分許 6,140元 16 子○○  乙○○於110年1月27日前某日，在臉書社團發文佯稱可出售「數碼寶貝吊飾」，致子○○陷於錯誤，於右列時間轉帳右列金額至本案帳戶。 110年1月27日10時30分許 660元 17-1 己○○ 乙○○於109年6月20日某時，在臉書社團發文佯稱可代購「數碼寶貝劇場版-絆-原聲帶音樂盤」商品，致己○○陷於錯誤，於右列時間轉帳右列金額至本案帳戶。 109年6月21日17時許 1,000元 17-2  乙○○於109年9月28日前某日，向己○○佯稱有公仔可現貨販售，致己○○陷於錯誤，於右列時間轉帳右列金額至本案帳戶。 109年9月28日18時58分許 200元 18 宇○○  乙○○於109年6月20日某時，在臉書社團發文佯稱可代購「數碼寶貝劇場版-絆-原聲帶音樂盤」商品，致宇○○陷於錯誤，於右列時間轉帳右列金額至本案帳戶。 109年6月20日21時許 1,000元 19 辛○○  乙○○於109年10月1日某時，在臉書社團發文佯稱出售「美男革命遊戲」周邊商品，致辛○○陷於錯誤，接續於右列時間轉帳右列金額至本案帳戶。  109年10月2日15時44分許 250元    109年10月5日15時17分許 1,060元    109年10月25日19時48分許 7,600元    109年12月27日21時37分許 2,460元    110年1月4日16時4分許 3,000元    110年1月5日19時30分許 2,100元    110年1月10日20時26分許 10,000元 20 癸○○  乙○○於109年6月20日某時，在臉書社團發文佯稱可代購「數碼寶貝劇場版-絆-原聲帶音樂盤」商品，致癸○○陷於錯誤，於右列時間轉帳右列金額至本案帳戶。 109年6月21日10時18分許 1,000元 21-1 巳○○ 乙○○於109年6月20日某時，在臉書社團發文佯稱可代購「數碼寶貝劇場版-絆-原聲帶音樂盤」商品，致巳○○陷於錯誤，於右列時間轉帳右列金額至本案帳戶。 109年6月21日11時11分許 1,000元 21-2  乙○○於109年7月7日某時，在臉書社團發文佯稱可代購「數碼寶貝周邊商品」，致巳○○陷於錯誤，接續於右列時間轉帳右列金額至本案帳戶。 109年7月9日8時30分許 2,114元    109年7月11日8時41分許 10,144元 21-3  乙○○於109年7月22日某時，在臉書社團發文佯稱可販售「數碼寶貝聲光機」（爆裂機），致巳○○陷於錯誤，於右列時間轉帳右列金額至本案帳戶。 109年7月23日8時42分許 3,900元 22-1 申○○  乙○○於109年5月18日某時，以私訊方式向申○○佯稱可販售遊戲周邊商品，致申○○陷於錯誤，接續於右列時間由自己或請友人轉帳右列金額至本案帳戶。 109年5月19日16時51分許 500元    109年5月20日14時3分許 （被告前已退還250元，故遭詐騙金額為250元） 500元 22-2  乙○○於110年1月30日某時，在臉書社團發文佯稱有販售「美男遊戲社」商品，致申○○陷於錯誤，於右列時間轉帳右列金額至本案帳戶。 110年1月30日20時59分許 200元 23 王ＯＯ 乙○○於110年1月6日16時37分許，以臉書私訊方式向王ＯＯ佯稱可為之代購日本商品，致王ＯＯ陷於錯誤，於右列時間轉帳右列金額至本案帳戶。 110年1月10日20時10分許 4,350元 
　　　　　　　　　　　　　　　　　　　　　　　　　　　
附表二：　　　　　　　　　　　　　　　　　　　　　　　　
編號 宣告刑 1-1 乙○○以網際網路對公眾散布而犯詐欺取財罪，處有期徒刑壹年貳月。未扣案之犯罪所得新臺幣參仟貳佰參拾肆元沒收，於全部或一部不能沒收或不宜執行沒收時，追徵其價額。 1-2 乙○○犯詐欺取財罪，處有期徒刑貳月。未扣案之犯罪所得新臺幣參仟玖佰元沒收，於全部或一部不能沒收或不宜執行沒收時，追徵其價額。 2-1 乙○○以網際網路對公眾散布而犯詐欺取財罪，處有期徒刑壹年。未扣案之犯罪所得新臺幣壹仟元沒收，於全部或一部不能沒收或不宜執行沒收時，追徵其價額。 2-2 乙○○以網際網路對公眾散布而犯詐欺取財罪，處有期徒刑壹年貳月。未扣案之犯罪所得新臺幣參仟零肆拾元沒收，於全部或一部不能沒收或不宜執行沒收時，追徵其價額。 3 乙○○以網際網路對公眾散布而犯詐欺取財罪，處有期徒刑壹年肆月。未扣案之犯罪所得新臺幣柒仟肆佰捌拾壹元沒收，於全部或一部不能沒收或不宜執行沒收時，追徵其價額。 4 乙○○犯詐欺取財罪，處有期徒刑壹年。未扣案之犯罪所得新臺幣貳拾玖萬玖仟柒佰肆拾壹元沒收，於全部或一部不能沒收或不宜執行沒收時，追徵其價額。 5-1 乙○○以網際網路對公眾散布而犯詐欺取財罪，處有期徒刑壹年。未扣案之犯罪所得新臺幣壹仟元沒收，於全部或一部不能沒收或不宜執行沒收時，追徵其價額。 5-2 乙○○以網際網路對公眾散布而犯詐欺取財罪，處有期徒刑壹年貳月。未扣案之犯罪所得新臺幣參仟伍佰元沒收，於全部或一部不能沒收或不宜執行沒收時，追徵其價額。 6-1 乙○○以網際網路對公眾散布而犯詐欺取財罪，處有期徒刑壹年。 6-2 乙○○以網際網路對公眾散布而犯詐欺取財罪，處有期徒刑壹年。 6-3 乙○○犯詐欺取財罪，處有期徒刑貳月，如易科罰金，以新臺幣壹仟元折算壹日。 6-4 乙○○以網際網路對公眾散布而犯詐欺取財罪，處有期徒刑壹年。未扣案之犯罪所得新臺幣貳拾肆元沒收，於全部或一部不能沒收或不宜執行沒收時，追徵其價額。 7 乙○○以網際網路對公眾散布而犯詐欺取財罪，處有期徒刑壹年。未扣案之犯罪所得新臺幣壹仟肆佰陸拾元沒收，於全部或一部不能沒收或不宜執行沒收時，追徵其價額。 8 乙○○以網際網路對公眾散布而犯詐欺取財罪，處有期徒刑壹年。未扣案之犯罪所得新臺幣壹仟元沒收，於全部或一部不能沒收或不宜執行沒收時，追徵其價額。 9 乙○○以網際網路對公眾散布而犯詐欺取財罪，處有期徒刑壹年貳月。未扣案之犯罪所得新臺幣參仟元沒收，於全部或一部不能沒收或不宜執行沒收時，追徵其價額。 10 乙○○犯詐欺取財罪，處有期徒刑貳月，如易科罰金，以新臺幣壹仟元折算壹日。未扣案之犯罪所得新臺幣壹仟玖佰元沒收，於全部或一部不能沒收或不宜執行沒收時，追徵其價額。 11 乙○○以網際網路對公眾散布而犯詐欺取財罪，處有期徒刑壹年。未扣案之犯罪所得新臺幣壹仟元沒收，於全部或一部不能沒收或不宜執行沒收時，追徵其價額。 12 乙○○以網際網路對公眾散布而犯詐欺取財罪，處有期徒刑壹年。未扣案之犯罪所得新臺幣壹仟元沒收，於全部或一部不能沒收或不宜執行沒收時，追徵其價額。 13 乙○○以網際網路對公眾散布而犯詐欺取財罪，處有期徒刑壹年。未扣案之犯罪所得新臺幣參佰元沒收，於全部或一部不能沒收或不宜執行沒收時，追徵其價額。 14 乙○○犯詐欺取財罪，處有期徒刑伍月，如易科罰金，以新臺幣壹仟元折算壹日。未扣案之犯罪所得新臺幣貳萬玖仟參佰壹拾玖元沒收，於全部或一部不能沒收或不宜執行沒收時，追徵其價額。 15 乙○○犯詐欺取財罪，處有期徒刑貳月，如易科罰金，以新臺幣壹仟元折算壹日。未扣案之犯罪所得新臺幣陸仟壹佰肆拾元沒收，於全部或一部不能沒收或不宜執行沒收時，追徵其價額。 16 乙○○以網際網路對公眾散布而犯詐欺取財罪，處有期徒刑壹年。未扣案之犯罪所得新臺幣陸佰陸拾元沒收，於全部或一部不能沒收或不宜執行沒收時，追徵其價額。 17-1 乙○○以網際網路對公眾散布而犯詐欺取財罪，處有期徒刑壹年。未扣案之犯罪所得新臺幣壹仟元沒收，於全部或一部不能沒收或不宜執行沒收時，追徵其價額。 17-2 乙○○犯詐欺取財罪，處有期徒刑貳月，如易科罰金，以新臺幣壹仟元折算壹日。未扣案之犯罪所得新臺幣貳佰元沒收，於全部或一部不能沒收或不宜執行沒收時，追徵其價額。 18 乙○○以網際網路對公眾散布而犯詐欺取財罪，處有期徒刑壹年。未扣案之犯罪所得新臺幣壹仟元沒收，於全部或一部不能沒收或不宜執行沒收時，追徵其價額。 19 乙○○以網際網路對公眾散布而犯詐欺取財罪，處有期徒刑壹年陸月。未扣案之犯罪所得新臺幣貳萬陸仟肆佰柒拾元沒收，於全部或一部不能沒收或不宜執行沒收時，追徵其價額。 20 乙○○以網際網路對公眾散布而犯詐欺取財罪，處有期徒刑壹年。未扣案之犯罪所得新臺幣壹仟元沒收，於全部或一部不能沒收或不宜執行沒收時，追徵其價額。 21-1 乙○○以網際網路對公眾散布而犯詐欺取財罪，處有期徒刑壹年。未扣案之犯罪所得新臺幣壹仟元沒收，於全部或一部不能沒收或不宜執行沒收時，追徵其價額。 21-2 乙○○以網際網路對公眾散布而犯詐欺取財罪，處有期徒刑壹年陸月。未扣案之犯罪所得新臺幣壹萬貳仟貳佰伍拾捌元沒收，於全部或一部不能沒收或不宜執行沒收時，追徵其價額。 21-3 乙○○以網際網路對公眾散布而犯詐欺取財罪，處有期徒刑壹年貳月。未扣案之犯罪所得新臺幣參仟玖佰元沒收，於全部或一部不能沒收或不宜執行沒收時，追徵其價額。 22-1 乙○○犯詐欺取財罪，處有期徒刑貳月，如易科罰金，以新臺幣壹仟元折算壹日。未扣案之犯罪所得新臺幣柒佰伍拾元沒收，於全部或一部不能沒收或不宜執行沒收時，追徵其價額。 22-2 乙○○以網際網路對公眾散布而犯詐欺取財罪，處有期徒刑壹年。未扣案之犯罪所得新臺幣貳佰元沒收，於全部或一部不能沒收或不宜執行沒收時，追徵其價額。 23 乙○○犯詐欺取財罪，處有期徒刑貳月。未扣案之犯罪所得新臺幣肆仟參佰伍拾元沒收，於全部或一部不能沒收或不宜執行沒收時，追徵其價額。 

附錄本案論罪科刑法條：
《中華民國刑法第339條》
意圖為自己或第三人不法之所有，以詐術使人將本人或第三人之
物交付者，處5年以下有期徒刑、拘役或科或併科50萬元以下罰
金。
以前項方法得財產上不法之利益或使第三人得之者，亦同。
前二項之未遂犯罰之。
《中華民國刑法第339條之4》
犯第339條詐欺罪而有下列情形之一者，處1年以上7年以下有期
徒刑，得併科1百萬元以下罰金：
一、冒用政府機關或公務員名義犯之。
二、三人以上共同犯之。
三、以廣播電視、電子通訊、網際網路或其他媒體等傳播工具，
    對公眾散布而犯之。
前項之未遂犯罰之。